臺灣高等法院刑事判決
109年度上易字第1437號
上  訴  人  
即  被  告  張育誠



上列上訴人因毒品危害防制條例案件，不服臺灣桃園地方法院10
9年度審易字第97號，中華民國109年5月1日第一審判決（起訴案
號：臺灣桃園地方檢察署108年度毒偵字第5897號），提起上訴
，本院判決如下：
    主  文
上訴駁回。 
    理  由
一、依刑事訴訟法第350條、第361條、第362條、第367條規定，
    不服地方法院之第一審判決而上訴者，須提出上訴書狀，並
    應敘明具體理由，為上訴必備之程式；其所提出之書狀未敘
    述上訴理由，或僅曾以言詞陳述上訴理由者，均應於上訴期
    間屆滿後20日內補提理由書於第一審法院。第一審法院經形
    式審查，認逾期未補提上訴理由者，應定期間先命補正；逾
    期未補正者，為上訴不合法律上之程式，應以裁定駁回。倘
    已提出上訴理由，但所提非屬具體理由者，則由第二審法院
    以上訴不合法律上之程式，判決駁回。所謂具體理由，就修
    法過程以觀，原草案為：「依前項規定提起上訴者，其上訴
    書狀應敘述理由，並引用卷內訴訟資料，具體指摘原審判決
    不當或違法之事實。其以新事實或新證據為上訴理由者，應
    具體記載足以影響判決結果之理由。」嗣經修正通過僅保留
    「上訴書狀應敘述具體理由」之文字，其餘則刪除，故所稱
    「具體理由」，並不以其書狀應引用卷內訴訟資料，具體指
    摘原審判決不當或違法之事實，亦不以於以新事實或新證據
    為上訴理由時，應具體記載足以影響判決結果之情形為必要
    。但上訴之目的，既在請求第二審法院撤銷或變更第一審之
    判決，所稱「具體」，當係抽象、空泛之反面，若僅泛言原
    判決認事用法不當、採證違法或判決不公、量刑過重等空詞
    ，而無實際論述內容，即無具體可言。從而，上開法條規定
    上訴應敘述具體理由，係指須就不服判決之理由為具體之敘
    述而非空泛之指摘而言。是以上訴人之上訴書狀或補提之上
    訴理由書，雖有敘述上訴理由，惟並未具體敘述第一審判決
    有上述違法、不當情形，其所為上訴，即不符合上訴之法定
    要件。
二、原判決認定：
（一）上訴人即被告張育誠（下稱被告）基於施用第二級毒品甲
      基安非他命之犯意，於民國108年8月21日晚間10時許，在
      位於桃園市龜山區成功路上某汽車旅館內，將甲基安非他
      命放入玻璃球內以燒烤方式施用後，因其為毒品調驗人口
      ，且行方不明，於同年月25日，為警在桃園市○○區○○街00
      0巷00號前盤查查獲，經其同意採尿送驗，結果呈有甲基
      安非他命陽性反應，而查出上情等情，業據被告於警、偵
      訊及原審準備程序與審理時自白不諱（偵查卷第7頁反面
      至9、57至58頁及原審卷第50、55頁），且經被告同意採
      尿後之尿液檢體（檢體編號：000000000000），送請台灣
      檢驗科技股份有限公司檢驗結果確有安非他命、甲基安非
      他命之陽性反應，此有勘察採證同意書、列管毒品人口尿
      液檢體採集送驗記錄表、查獲毒品危害防制條例「尿液」
      初步鑑驗結果，及上開公司於108年9月16日出具之濫用藥
      物檢驗報告各1份附卷可佐（偵查卷第19、21、23、25頁
      ）。足徵被告之自白核與事實相符，認被告犯行事證明確
      。
（二）核被告所為，係犯毒品危害防制條例第10條第2項施用第
      二級毒品罪。又被告施用前持有毒品之低度行為，應為其
      施用之高度行為所吸收，不另論罪。並說明被告前因多次
      施用毒品案，於本案犯行前經臺灣桃園地方法院以107年
      壢簡字第207號判決有期徒刑5月確定，於108年1月25日易
      科罰金執行完畢，亦有卷附被告前案紀錄表可憑，而認被
      告於徒刑執行完畢後5年內故意再犯本件有期徒刑以上刑
      之罪，為累犯，並依司法院釋字第775號解釋意旨，認被
      告有施用毒品之前科紀錄，並經徒刑執行完畢，應記取教
      訓戒除惡習，但竟再犯本案，可認被告對於刑罰執行之反
      應力薄弱，足見被告有其特別惡性，故認本件被告所犯案
      情，並無科處最低本刑之刑度有過苛疑慮之情形，而仍應
      依刑法第47條第1項之規定加重其刑。並以行為人之責任
      為基礎，審酌被告為本案犯行前已因施用毒品犯行經觀察
      勒戒之戒毒處遇及經法院多次判刑，入監執行完畢，詎仍
      未能戒除毒癮，漠視法令禁制而再犯本罪，惟其施用毒品
      所生危害，以戕害自己身心健康為主，對於他人生命、身
      體、財產等法益，尚無明顯而重大之實害，兼衡被告於原
      審所陳之智識程度、家庭經濟、生活狀況等綜合審酌及坦
      承犯行之犯後態度等一切情狀，量處有期徒刑6月，並諭
      知如易科罰金之折算標準。
（三）據上，原判決已詳敘其認定事實所憑證據、理由及量刑依
      據，從形式上觀察，並無認定事實錯誤、量刑瑕疵或違背
      法令之情形可言。
三、被告上訴意旨略以：依刑事訴訟法第57條規定，科刑時應以
    行為人之責任為基礎，並審酌一切情狀，尤應注意犯罪之動
    機，乃原審判決因被告坦承犯行，堪認有悔意，態度良好，
    得再斟酌減輕其刑等語。形式上雖已敘述上訴理由，然僅泛
    稱再斟酌酌量減輕刑罰，而爭執原審量刑，惟並未指出原判
    決之量刑審酌有何不當或違法之處，亦未就其不服原判決之
    理由舉出足以為憑之具體事由，揆諸首揭說明，被告上訴顯
    無具體理由而不合法定程式，應予駁回，並不經言詞辯論為
    之。
據上論斷，應依刑事訴訟法第367條前段、第372條，判決如主文
。
中　　華　　民　　國　　109 　年　　9 　　月　　17　　日
                  刑事第十四庭審判長法　官  黃斯偉
                                    法　官  許泰誠
                                    法　官  程克琳
以上正本證明與原本無異。
不得上訴。
                                    書記官  劉靜慧 
中　　華　　民　　國　　109 　年　　9 　　月　　17　　日